---
title: "Temperatura JP x CG"
output:
    html_document:
    df_print: paged
theme: sandstone
---

```{r echo=FALSE, message=FALSE, warning=FALSE}
library(tidyverse)
library(here)
library(lubridate)
library(ggbeeswarm)
theme_set(theme_bw())
```

```{r read}
climas = read_csv(here::here("data/clima_cg_jp-semanal.csv"), 
                  col_types = "cTdddddd")

glimpse(climas)
```

## Temperatura

### Onde é mais quente?


### As temperaturas máximas semanais (o pico do calor) são tão diferentes quanto as médias? Mais?  


### Quais os meses mais quentes e mais frios? 

O gráfico exibe a relação entre mês e temperatura média, a linha vermelha descreve a temperatura média considerando todos os meses. É possível perceber que os meses mais quentes estão no periodo de verão, de dezembro à março, e os mais frios no período de inverno, de junho à agosto.


```{r}
climas %>% 
    group_by(mes) %>%
    summarise(tmes = mean(tmedia)) %>% 
    ggplot(aes(x = factor(mes), y = tmes, group=1)) +
    geom_line(size = 1, color="orange")+
    geom_point(size = 0.2, color="orange")+
    geom_hline(size=0.3, col="green", aes(yintercept=mean(climas$tmedia))) + 
    xlab("Mês") + ylab("Temperatura ºC") +
    ggtitle("Temperatura média por mês")
```

### Qual foi o São João  mais frio de CG que está nos nossos dados?

O gráfico de pontos exibe os 10 anos que tiveram o são joão mais frio em campina grande. Para estimar o são joão mais frio de cada ano usamos a média das temperaturas registradas para o mês de junho. Os anos onde o são joão foram mais frios são 2004, 2008 e 2005.

```{r}
climas %>% 
    filter(cidade == "Campina Grande") %>%
    filter(mes == 6) %>%
    group_by(ano) %>%
    summarise(tmes = mean(tmedia)) %>% 
    top_n(n = -10, wt = tmes) %>%
    ggplot(aes(x = factor(ano), y = tmes), group=1) +
    geom_point(size=4, color="steelblue") +
    xlab("Ano") + ylab("Temperatura ºC") +
    ggtitle("Top 10 SJ mais frios")
```

Outro fato interessante é que os são joões mais frios 2004, 2008 e 2005 também aparecem no top 7 dos mais chuvosos.

```{r}
climas %>% 
    filter(cidade == "Campina Grande") %>%
    filter(mes == 6) %>%
    group_by(ano) %>%
    summarise(tmes = mean(chuva)) %>% 
    top_n(n = 10, wt = tmes) %>%
    ggplot(aes(x = factor(ano), y = tmes)) +
    geom_bar(stat = "identity", fill="steelblue") +
    xlab("Ano") + ylab("Chuva") +
    ggtitle("Top 10 SJ mais chuvosos")
```

Ao estimar a correlação entre temperatura média e chuva para os meses de são joão o resultado é significante. A correlação é negativa isso significa que são joões mais frios também são mais chuvosos.

```{r}
sj <- climas %>% 
        filter(cidade == "Campina Grande") %>%
        filter(mes == 6)

cor(sj$tmedia, sj$chuva)
```

## Chuva

### Quanto chove por semana em JP e CG?

Como é a distribuição do volume de chuvas por semana em JP e CG? A chuva varia mais ou menos que a temperatura? O formato da distribuição é igual? 

### No geral, onde chove mais?

O gráfico exibe a distribuição das chuvas para as cidades de João Pessoa e Campina Grande. Em João Pessoa chove mais, já que a distribuição da cidade de Campina Grande se concentra mais proximo a zero do que a de João Pessoa. 

```{r}
climas %>% 
    ggplot(aes(x = chuva, fill = cidade)) + 
    geom_density(alpha = .4) +
    ggtitle("Distribuição das chuvas por cidade")
```

### A distribuição é diferente em meses específicos? 

O gráfico exibe a distribuição das chuvas para cada estação. É possivel perceber que chove mais durante o inverno e outono, a primavera é o periodo onde chove menos.

```{r}
climas %>%
    mutate(estacao = case_when(mes >= 4 & mes <= 6 ~ "Outono", 
                               mes >= 7 & mes <= 9 ~ "Inverno",
                               mes >= 10 & mes <= 12 ~ "Primavera",
                               mes >= 1 & mes <= 3 ~ "Verão")) %>% 
    ggplot(aes(x = chuva, fill = estacao)) + 
    geom_density(alpha = .4) +
    ggtitle("Distribuição das chuvas por estação")
```

Plotanto a chuva média para cada mês fica mais fácil perceber a relação evidenciada pelo gráfico anterior. A linha azul representa a média da chuva considerando todos os meses.

```{r}
climas %>% 
    group_by(mes) %>%
    summarise(cmes = mean(chuva)) %>% 
    ggplot(aes(x = factor(mes), y = cmes, group=1)) +
    geom_area(size = 1, fill="steelblue", alpha = 0.5)+
    geom_hline(size=0.3, col="darkblue", aes(yintercept=mean(climas$chuva))) + 
    xlab("Mês") + ylab("Chuva") +
    ggtitle("Média das chuvas por mês")
```

